Coordonnées

Carré 1027 Cotonou Djidjé 0022996466777 (Mobile) seglaulrich@gmail.com

www.linkedin.com/in/enagnonulrich-g-segla-3baa1a49 (LinkedIn)

Principales compétences

Git AWS Scrum C# Laravel NODE.JS Docker JIRA HTML5 CSS3 PHP MYSQL WORDPRESS SQL DEBIAN GITLAB ANGULAR IONIC







Enagnon Ulrich G. SEGLA

Consultant Interne /Développeur Fullstack / DevOps Cotonou, Littoral, Bénin

Résumé

Je me prénomme Ulrich, je suis béninois et développeur full stack avec un manteau DevOps, avec plus de 6 ans d'expérience. Mordu d'informatique, j'ai appris à coder dès mes premières années d'université dans divers langages informatiques (Javascript, PHP, AngularJS...) et ai participé à plusieurs projets tant thématique que professionnel, dont des applications de gestion pour Windows. Polyvalent, je maîtrise les différentes étapes techniques de la création d'un site ou d'une application web ; de la compréhension des besoins utilisateurs, au développement frontend et backend en passant par la maintenance.

Expérience

CAJY SERVICES SARL

Responsable Service Informatique - Développeur Full Stack avril 2015 - Present (7 ans 6 mois)

Cotonou, Littoral, Bénin

- -Prendre en charge le projet du cahier des charges à la recette utilisateur et son déploiement
- -Suivre la conception du projet (besoin client, spécification fonctionnelle, lotissements, livrables, critères de réception...)
- -Piloter le projet en constituant, organisant, coordonnant et animant l'équipe projet selon le cahier des charges (demande du client, budget, délais...)
- -Livrer le projet au niveau de qualité attendu par le client

- -Assurer la rentabilité du projet
- -Assurer le suivi auprès des clients
- -installer un environnement virtuel
- -installer des architectures LAMPs
- -configurer une infrastructure dans le Cloud sous AWS
- -Collaborer sur des projets informatiques avec Github
- -Faire des applications web avec Laravel, Angular HTML, CSS et Javascript

WE ARE WHEELERS

Angular Developer-Devops novembre 2019 - septembre 2022 (2 ans 11 mois) Carré Sénart | 3 Allée du Préambule, Lieusaint 77127

- -Intégration et modification de thème pour wearewheelers.shop
- -Assurez le développement de nouvelles fonctionnalités ainsi que l'évolution et la maintenance

du site waw.bike

- -Intervention sur le recettage et la validation des éléments en cours de production (débogage,jeux d'essai, test unitaires, tests métiers, rapports de tests, etc.)
- -Développement de l'application de Conciergerie de Vélo WAW et de sa version responsive mobile (Angular, firebase, laravel, lonic).
- -Développement de nouvelles fonctionnalités, dont l'ajout d'un formulaire de réservation pour la Conciergerie.
- -Orchestration du déploiement d'applications via des outils de déploiement continu.

Target Afrik Négoce

Développeur web-Consultant Informatique juin 2017 - septembre 2022 (5 ans 4 mois) Cotonou, Littoral, Bénin

Avec Target Afrik, c'est deux sites web ou plutôt un site vitrine et une application web e-commerce.

Mes compétences de l'utilisation du CMS WordPress sont mis en avant.

WordPress oui, mais la philosophie de WordPress a toujours été de se rendre accessible au plus grand nombre tout en permettant aux développeurs aguerris de pouvoir ajouter des fonctionnalités avancées.

La bonne nouvelle c'est que vous n'avez pas besoin d'être un développeur expert en PHP pour créer des thèmes sur mesure avec WordPress. Ce dernier possède toute une gamme de fonctions qui vont grandement nous simplifier la tâche.

WordPress est extensible et flexible, ce qui nous permet d'ajouter nos fonctionnalités et modifier le comportement natif sans pour autant se prendre la tête!

Au delà de cela avec Target Afrik c'est de l'assitance et conseil sur les choix digitals et la gestion de projet informatique.

HelloPhone Benin

Développeur Full Stack novembre 2019 - octobre 2021 (2 ans)

Cotonou, Littoral, Bénin

- -En charge de projets web pour HelloPhone Bénin au sein d'une équipe de 3 personnes.
- -Analyse des besoins utilisateurs et création d'un cahier des charges technique.
- -Développement front et back de l'application de gestion commerciale (Laravel, jQuery, SASS)
- -Maintenance, amélioration et ajout de nouveaux modules sur l'application.
- -Formation des utilisateurs .

Hotel Rivoli

Stagiaire

janvier 2015 - février 2015 (2 mois)

Cotonou, Littoral, Bénin

Stage académique en vue de l'obtention du diplôme de Licence en Systèmes Informatiques et Logiciel .

Ce stage a été couronné par un rapport de stage et une application web de gestion Hôtelière et une application Windows pour la gestion de la facturation au sein de l'hôtel.

Par ce stage je me suis familiarisé avec le language C# et SQL SERVER pour la partie facturation de mon projet et PHP, HTML5, CSS3, JAVASCRIPT pour la partie web.

Société Béninoise des Manutentions Portuaires (SOBEMAP) Stagiaire

août 2013 - septembre 2013 (2 mois)

Cotonou, Littoral, Bénin

Stage pratique bénévole au sein de la cellule informatique de la Société Béninoise des Manutentions Portuaires, stage soldé par le dépôt d'un rapport de stage et d'une application de gestion de la formation professionnelle au sein de la SOBEMAP

Formation

Institut Français du Bénin

Diplôme Approfondi de Langue Française Niveau C2, Langue et littérature françaises · (mai 2018 - juillet 2018)

UATM-GASA FORMATION

Licence en Systèmes Informatiques et Logiciels, Informatique et Génie Electrique (2014 - 2015)

Haute Ecole Commerce et de Management

Brevet de technicien supérieur (BTS), Informatique de gestion · (novembre 2011 - août 2013)

Faculté de Droit et de Science Politique-Université Abomey-Calavi DEUG 1, Droit · (2010 - 2012)

Cours d'Enseignement Général 2 de DASSA-ZOUME Baccalauréat, Biologie, général · (septembre 2007 - juillet 2008)